【裁判字號】    99,易,189
【裁判日期】    990630
【裁判案由】    竊盜
【裁判全文】
臺灣基隆地方法院刑事判決               99年度易字第189號
公  訴  人  臺灣基隆地方法院檢察署檢察官
被      告  戊○○
            甲○○
            丁○○
上列被告因竊盜案件，經檢察官提起公訴（99年度偵字第983號
、第1209號），被告就被訴事實為有罪之陳述，經本院裁定以簡
式審判程序審理，本院判決如下：
    主  文
戊○○、甲○○、丁○○共同竊盜，戊○○、甲○○均累犯；戊○○處有期徒刑肆月，如易科罰金均以新台幣壹仟元折算壹日；
甲○○處有期徒刑月，如易科罰金以新台幣壹仟元折算壹日；
丁○○處有期徒刑貳月，如易科罰金以新台幣壹仟元折算壹日。
    事  實
一、戊○○有多次毒品及竊盜前科，其最近於民國96年間因竊盜
    案件，經本院以96年度基簡字第1319號判決判處有期徒刑4
    月、3月，應執行有期徒刑5月，另因施用毒品案件，經本院
    以96年度易字第608號判決判處有期徒刑6月，上開3罪，經
    本院以97年度聲字第558號裁定應執行有期徒刑9月，甫於98
    年1月5日縮短刑期執行完畢（成立累犯）；甲○○亦有多次
    毒品及竊盜前科，其最近於94年間因施用第一、二級毒品案
    件，先後經本院以94年度訴字第932號判決判處應執行有期
    徒刑11月，以95年度訴字第162號判決判處應執行有期徒刑1
    年1月，後因減刑，經本院以96年度聲減字第465號裁定減為
    應執行有期徒刑7月又15日，並接續上開有期徒刑11月執行
    ，於96年10月8日縮刑期滿執行完畢（成立累犯）。詎戊○○、甲○○其2人均不知悛悔，夥同可預見戊○○、甲○○2
    人竊盜，惟並不違背其本意之丁○○，渠3人並基於共同為
    自己不法所有之意圖及竊盜之犯意聯絡，於99年2月13日凌
    晨3時許，由甲○○騎乘機車搭載戊○○至基隆市七堵區七
    賢橋旁旭盛營造公司之工地內竊取該公司置放於該工地內之
    鋼筋、鋼條（總淨重1270公斤，約值新台幣「下同」6萬元
    ）得手後，先由渠2人搬運至附近50公尺七賢橋旁後，才通
    知丁○○駕駛由丁○○事先向吉利貨車租車行租來之車牌號
    碼0106-GG號之自小貨車至上址，再由戊○○、甲○○將所
    竊得之上開鋼筋、鋼條搬運上車，該自小貨車尚未駛離，嗣
    因巡邏員警途經該處，經盤查後，當場查獲駕駛該自小貨車
    之丁○○，另甲○○騎乘機車搭載戊○○逃逸，警方乃查悉
    上情。
二、案經基隆市警察局第三分局報告臺灣基隆地方法院檢察署檢
    察官偵查起訴。
    理  由
一、按最重本刑為3年以下有期徒刑、拘役或專科罰金之罪，以
    及刑法第320條、第321條之竊盜罪，經第二審判決者，不得
    上訴於第三審法院，刑事訴訟法第376條第1款、第2款定有
    明文。又除簡式審判程序、簡易程序及第376條第1款、第2
    款所列之罪之案件外，第一審應行合議審判，96年3月21日
    總統公布、同年月23日施行之刑事訴訟法第284條之1亦有明
    文。茲查被告戊○○、甲○○、丁○○係犯刑法第320條第1
    項之竊盜罪，依上開規定得行獨任審判，合先敘明。
二、本案被告戊○○、甲○○、丁○○所犯者非為死刑、無期徒
    刑、最輕本刑為3年以上有期徒刑之罪或高等法院管轄之第
    一審案件，其於準備程序進行中，先就被訴事實為有罪之陳
    述，經告知其簡式審判程序之旨，並聽取公訴人、被告之意
    見後，本院業已依刑事訴訟法第273條之1第1項規定，裁定
    以簡式審判程序進行本案之審理。
三、上開事實業據被告戊○○於警詢、偵訊、本院準備程序及審
    判時自白不諱，被告甲○○及丁○○於本院準備程序及審判
    時自白不諱，並據證人即被害人丙○○及證人游國亮於警詢
    時證述綦詳，且有扣押筆錄、扣押物品目錄表、贓物認領保
    管單、代保管單、合發地磅單、小貨車出租合約書及現場照
    片6張附卷可稽，事證明確，被告3人之竊盜犯行至堪認定，
    應依法論科。
四、按「刑法第三百二十一條第一項第四款所謂結夥犯，係指實
    施竊盜之共犯確有三人以上，始能成立，若二人共同竊盜完
    成之後，為掩護或處分贓物計，與另一人聯絡，則該一人自
    不能算入結夥三人之內。」、「刑法分則或刑法特別法中規
    定之結夥二人或三人以上之犯罪，應以在場共同實施或在場
    參與分擔實施犯罪之人為限，不包括同謀共同正犯在內。司
    法院大法官會議釋字第一○九號解釋『以自己共同犯罪之意
    思，事先同謀，而由其中一部分之人實施犯罪之行為者，均
    為共同正犯』之意旨，雖明示將『同謀共同正犯』與『實施
    共同正犯』併包括於刑法總則第二十八條之『正犯』之中，
    但此與規定於刑法分則或刑法特別法中之結夥犯罪，其態樣
    並非一致。」最高法院46年台上字第531號、76年台上字第
    7210號判例足資參照。本件實施竊盜犯罪之行為者，僅有被
    告戊○○、甲○○2人，而被告戊○○、甲○○2人竊盜得手
    將所竊得之贓物搬離現場50公尺遠後，再通知被告丁○○駕
    車到場搬運，是被告戊○○、甲○○、丁○○3人均有意圖
    為自己不法所有之竊盜犯意聯絡，惟本件實施竊盜犯罪之行
    為者，僅有被告戊○○、甲○○2人，參照前開說明，被告
    戊○○、甲○○2人為竊盜之實施共同正犯，而被告丁○○
    則為同謀共同正犯，因之被告戊○○、甲○○、丁○○3人
    所為核與刑法第321條第1項第4款之結顆三人以上竊盜罪之
    構成要件有間，被告戊○○、甲○○、丁○○3人應係成立
    刑法第320條第1項之竊盜罪，合先敘明。核被告戊○○、甲○○、丁○○所為，均係犯刑法第320條第1項之竊盜罪，被
    告戊○○、甲○○、丁○○就上開竊盜之犯行間，有犯意之
    聯絡與行為之分擔，均為共同正犯。起訴書記載被告戊○○
    、甲○○、丁○○3人所為係犯刑法第321條第1項第4款之結
    顆三人以上竊盜罪，業經蒞庭檢察官更正為係犯刑法第320
    條第1項之竊盜罪，本院毋庸變更起訴法條。被告戊○○、
    甲○○曾受事實欄所載有期徒刑之執行情形，有臺灣高等法
    院被告前案紀錄表、臺灣基隆地方法院檢察署刑案資料查註
    紀錄表在卷可稽，其於有期徒刑之執行完畢後，5年內故意
    再犯有期徒刑以上之罪，為累犯，均應依刑法第47條第1項
    之規定加重其刑。爰審酌被告時值壯年，不思以正當勞力換
    取財物，妄以竊盜方式快速獲取財物，其行為殊不足取，犯
    罪之次數、所竊財物之價值、所生之危害、犯罪之手法，犯
    後坦承犯行等一切情狀，分別量處如主文所示之刑，並諭知
    易科罰金之折算標準，以示懲儆。
五、據上論斷，應依刑事訴訟法第273條之1第1項、第284條之1
    、第299條第1項前段，刑法第28條、第320條第1項、第47條
    第1項、第41條第1項前段，刑法施行法第1條之1，判決如主
    文。
本案經檢察官乙○○到庭執行職務。
中    華    民    國    99    年    6     月    30    日
                  刑事第三庭法    官  鄭景文
以上正本證明與原本無異。
如不服本判決應於收受送達後10日內向本院提出上訴書狀，並應
敘述具體理由；其未敘述上訴理由者，應於上訴期間屆滿後20日
內向本院補提理由書（均須按他造當事人之人數附繕本）「切勿
逕送上級法院」。
中    華    民    國    99    年    6     月    30    日
                            書 記 官  李繼業
附錄論罪法條：
刑法第320條第1項：
    意圖為自己或第三人不法之所有，而竊取他人之動產者，為
    竊盜罪，處5年以下有期徒刑、拘役或5百元以下罰金。

司法院資訊處製作；財團法人民間司法改革基金會備份。
